臺灣高等法院交通事件裁定　　　　　　 96年度交抗字第733號
抗　告　人
即受處分人　甲○○
上列抗告人即受處分人因違反道路交通管理處罰條例案件，不服
臺灣板橋地方法院中華民國96年7月10日所為裁定（96年度交聲
字第477號），提起抗告，本院裁定如下：
    主  文
抗告駁回。
    理  由
一、本件抗告意旨略以：抗告人即受處分人甲○○（簡稱抗告人
    ）於民國（以下同）96年1月29日駕駛機車行經三重市○○
    路○段往台北方向行駛，因有大型車輛之工程車佔用機車道
    而無法通行，才會駛入禁行機車之車道，抗告人就此已拍照
    蒐證，證明該路段確有建商在施工蓋房子而阻礙交通。如依
    員警說明，當日交通順暢，抗告人不會不顧安全而行駛於禁
    行機車之車道，且當時之車道上有大型車輛，濫用外線道與
    施工車相同，已經造成交通混亂，則相關單位事後擦除該禁
    行機車之警語，是否因有太多民怨，而抗告人違規日正是住
    商大樓施工尖峰期，抗告人懷疑有圖利建商之虞，爰依法提
    起抗告，請求撤銷原裁定等語。
二、按道路交通管理處罰條例所稱之汽車，包括機器腳踏車；又
    駕駛機器腳踏車，不在規定車道行駛者，處新臺幣600元以
    上1,800元以下罰鍰，並記違規點數1點，該條例第3條第8款
    、第45條第13款、第63條第1項第1款，分別定有明文。
三、經查，本件抗告人於96年1月29日14時30分許，駕駛車牌號
    碼PV6-808號重型機車一輛，行經臺北縣三重市○○路○段時
    ，因行駛在設有「禁行機車」標字車道，經臺北縣政府警察
    局交通隊警員依道路交通管理處罰條例第45條第13款逕行舉
    發，此有臺北縣政府警察局北縣警交字第CN0000000號舉發
    違反道路交通管理事件通知單及舉發照片等影本各乙紙在卷
    可稽，抗告人對此亦不爭執。又上開路段為3線車道，當日
    該路段並無任何施工，（違規舉發照片）內側車道之行人係
    違規穿越車道，右上角之大型車輛亦非施工車輛，因當日交
    通順暢，並無安排交通警察指揮交通；且抗告人騎乘上開機
    車同時同地另有車號M8G-578、PJW-935、CUC-596、PZS-188
    、F7G-196號等5部機車亦違規駛入禁行機車道，遭拍照逕行
    舉發等情，復有臺北縣政府警察局三重分局96年5月7日北縣
    警重交申字第09600189 17號函、重新路4段車道全景照片乙
    幀暨舉發資料6紙附卷可參。堪認抗告人確有騎乘機器腳踏
    車，不在規定車道行駛之違規行為。原審以抗告人確有上開
    違規事實，依道路交通管理處罰條例第45條第13款、第63條
    第1項第1款規定，裁處抗告人新臺幣600元，並記違規點數1
    點，核無違誤。抗告人猶執前詞指摘原裁定不當，並未提出
    任何事證以實其說，其抗告為無理由，應予駁回。
四、據上論結，應依道路交通案件處理辦法第26條，刑事訴訟法
    第412條，裁定如主文。
中　　華　　民　　國　　96　　年　　10　　月　　25　　日
　　　　　      　刑事第二十庭審判長法　官  楊貴雄
　　　　　　　　　　                法　官  林銓正
　　　　 　 　　　　      　  　    法　官  鄧振球
以上正本證明與原本無異。
不得再抗告。
                                    書記官  劉有志
中　　華　　民　　國　　96　　年　　10　　月　　26　　日
